臺灣士林地方法院交通事件裁定　　　　 100年度交聲字第78號
原處分機關　臺北市交通事件裁決所
異　議　人
即受處分人　謝宏昌
上列異議人即受處分人因違反道路交通管理處罰條例案件，對於
臺北市交通事件裁決所100 年1 月17日所為之處分（北市裁罰字
第裁22-1AF595020號）聲明異議，本院裁定如下：
    主  文
異議駁回。
    理  由
一、按禁止臨時停車線為紅色實線，用以指示禁止臨時停車路段
    ，其禁止時間為全日24小時，道路交通標誌標線號誌設置規
    則第169 條第1 項、第2 項、第4 項定有明文。又汽車臨時
    停車時，在設有禁止臨時停車標誌、標線處所不得臨時停車
    ；汽車停車時，在禁止臨時停車處所不得停車，道路交通安
    全規則第111 條第1 項第3 款、第112 條第1 項第1 款分別
    定有明文。次按汽車駕駛人停車時，在禁止臨時停車處所停
    車者，處新臺幣（下同）600 元以上1,200 元以下罰鍰，道
    路交通管理處罰條例第56條第1 項第1 款亦定有明文。
二、原處分意旨略以：異議人即受處分人謝宏昌所有之車牌號碼
    7401-DA 號自小客車，於民國99年10月13日上午10時22分，
    停放於臺北市○○路218 巷1 號前之禁止臨時停車處所，經
    拍照採證後，逕行製單舉發違規，爰依道路交通管理處罰條
    例第56條第1 項第1 款規定，裁處異議人罰鍰900 元等語。
三、聲明異議意旨略以：伊將車輛停放於遭舉發違規之停車地點
    已3 至4 年，附近居民亦輪流停放，以前未見員警取締舉發
    之情形，且該地點距離路口逾10公尺以上，經申訴回覆理由
    為「218 巷2 號係住家大樓停車場入口，考量行車轉彎安全
    才改繪設紅線」，惟依伊所附採證照片皆無法看到紅線，且
    本車旁並非大樓停車場出口，而係另一方向才是該大樓出入
    口，爰請求查明云云。
四、經查：
  (一)異議人所有車牌號碼7401-DA 號自用小客車於99年10月13日
    上午10時22分，在臺北市○○路218 巷1 號前，確係停放於
    禁止停車之紅色實線上，此有違規現場舉證照片2 張附卷足
    憑（見本院卷第24頁），是本件交通違規之事實，至為明確
    ，堪以認定。至異議人辯稱依聲明異議狀所附照片編號A 至
    F （見本院卷第6 頁至第7 頁）均無法看到紅線乙節，惟細
    繹照片中停放車輛皆緊臨屋舍牆垣，渠等右側車輪壓置於紅
    色實線上，因而以該角度無法明確拍攝到車輛下方之紅色實
    線，乃屬當然，異議人顯有誤會，其所辯自無可採。
  (二)至異議人雖又辯稱：車輛停放該處已久，均未見員警取締舉
    發，且停放處並非大樓停車場出口云云，然查系爭路段因考
    量附近為住家大樓停車場出入口，顧及行車轉彎安全，因而
    繪設紅線等情，有臺北市交通管制工程處99年12月2 日北市
    交工程字第09934030600 號函暨附件在卷可佐（見本院卷第
    19頁至第24頁），對照前開函附之現場圖（見本院卷第20頁
    ），異議人所停放之位置固非大樓停車場出入口，惟該處確
    設繪有禁止停車之紅色實線，本件異議人既為合法考領駕駛
    執照之人，對於繪設紅色實線處禁止停車應知之甚明，自應
    遵守相關規定停放車輛，當不能以該處未曾遭取締為由，合
    理化自身違規停車之行為，至為灼然；至異議人雖認該路段
    距離路口逾10公尺，且不妨害附近住家大樓停車場出入車輛
    轉彎之行車安全云云，倘異議人認該處並無繪製紅線之必要
    ，自得向主管機關提出相關建議，惟在此之前，道路停車之
    規劃，應屬行政主管機關之權責，行政主管機關自可本於維
    護交通秩序、確保公共安全之平衡考量加以設置，要非司法
    機關審究交通違規事件所得加以變更審查者，亦與本件違規
    行為之認定無涉，異議人更不能據以為主張免罰之事由，是
    其上開所辯，亦難認有理由。
五、綜上，異議人所有之上開自小客車，確有於上揭時間，停放
    在禁止臨時停車地點之交通違規事實，從而原處分機關援引
    依道路交通管理處罰條例第56條第1 項第1 款之規定，處罰
    鍰900 元，其認事用法並無違誤，裁罰亦無不當，本件異議
    人之異議為無理由，應予駁回。
據上論斷，應依道路交通事件處理辦法第18條，裁定如主文。
中    華    民    國   100    年    3     月    28    日
                        交通法庭法  官  劉育琳
以上正本證明與原本無異。
如不服本裁定應於送達後 5日內向本院提出抗告狀。
                                書記官  朱宮瑩
中    華    民    國   100    年    3     月    28    日